臺灣高雄地方法院民事裁定            100年度小上字第135號
上  訴  人  陳美伶
訴訟代理人  楊水柱律師
被  上訴人  蕭碧雲
上列當事人間請求損害賠償事件，上訴人對於民國100 年9 月22
日本院100 年度雄小字第1475號小額程序第一審判決提起上訴，
本院裁定如下：
    主    文
上訴駁回。
第二審訴訟費用新臺幣壹仟伍佰元由上訴人負擔。
    理    由
一、按對於小額程序之第一審判決提起上訴，非以其違背法令為
    理由，不得為之；所謂判決違背法令，乃指判決不適用法規
    或適用不當，或有民事訴訟法第469 條所列第1 款至第5 款
    事由，其判決當然為違背法令，民事訴訟法第436 條之24第
    2 項、第436 條之32第2 項準用第468 條及第469 條第1 款
    至第5 款分別定有明文。是當事人提起上訴，如以小額程序
    之第一審判決有民事訴訟法第468 條規定之不適用法規或適
    用法規不當為理由時，其上訴狀或理由狀應有具體之指摘，
    並揭示該法規之條項或其內容，若係成文法以外之法則，應
    揭示該法則之旨趣，倘為司法院解釋或最高法院之判例，則
    應揭示該判解之字號或其內容；如以民事訴訟法第469 條第
    1 款至第5 款所列情形為理由時，其上訴狀或理由狀應揭示
    合於該條款之事實，上訴狀或理由狀如未依此項方法表明，
    或其所表明者，顯與上開法條規定不相合時，即難認為已對
    小額程序之第一審判決之違背法令有具體之指摘，其上訴自
    難認為合法（最高法院71年台上字第314 號判例意旨參照）
    。次按，上訴不合法者，第二審法院應以裁定駁回之，民事
    訴訟法第436 條之32第2 項準用第444 條第1 項前段亦有明
    文。
二、上訴意旨略以：原法院以伊誣告被上訴人傷害，經刑事庭判
    決有期徒刑3 月，因認伊誣告被上訴人致其名譽受損，判命
    伊賠償被上訴人之損害。然誣告罪部分業經臺灣高等法院高
    雄分院以100 年度上訴字第988 號刑事判決伊無罪在案，是
    伊並無何侵害被上訴人名譽之行為，被上訴人之請求即屬無
    據，而原法院逕以伊應負侵權行為損害賠償責任，而為伊敗
    訴之判決，顯與法令有違，為此依法提起本件上訴。並聲明
    ：（一）原判決不利於上訴人之部分廢棄；（二）被上訴人
    在第一審之訴及假執行之聲請均駁回。
三、經查，原法院以民事訴訟獨立於刑事訴訟，民事法院可自行
    調查審理，不受刑事法院認定事實之拘束為由，逕行審理；
    並參酌本院刑事庭勘驗警詢錄音光碟製作之勘驗報告，認上
    訴人並無誤認事實之情事，被上訴人主張上訴人有誣告之故
    意，應堪認定，因而判決上訴人應賠償被上訴人新臺幣（下
    同）3 萬元。查上訴意旨係對原法院判命上訴人依被上訴人
    之請求，負損害賠償責任之取捨證據、認定事實之職權行使
    ，指為不當。然按，附帶民事訴訟之判決，應以刑事訴訟判
    決所認定之事實為據，刑事訴訟法第500 條固有明文。惟上
    開規定僅於刑事庭就附帶民事訴訟自為審判之時有其適用。
    若刑事附帶民事訴訟經刑事法院以裁定移送民事庭後，即成
    為獨立之民事訴訟，既無非俟刑事訴訟解決，民事訴訟即無
    從或甚難判斷之情形，民事法院當可自行調查審理，不受刑
    事法院認定事實之拘束。即無在刑事訴訟程序終結前，停止
    訴訟程序之必要（最高法院78年台抗字第263 號判例意旨參
    照）。況上訴人並未具體指明原判決依調查證據結果認定事
    實、適用法律，有何不適用法規或適用法規不當，或有民事
    訴訟法第469 條第1 款至第5 款所稱當然違背法令之情事，
    及符合該條款要件之具體事實，按之首揭說明，其上訴自不
    合法，應予駁回。
四、再按於小額訴訟之上訴程序，法院為訴訟費用之裁判時，應
    確定其費用額，民事訴訟法第436 條之19第1 項、第436 條
    之32第1 項定有明文。本件第二審裁判費用為1,500 元，應
    由上訴人負擔，爰併為裁定如主文第2 項所示。
五、據上論結，本件上訴為不合法，依民事訴訟法第436 之32第
    1 、2 項、第436 條之19第1 項、第444 條第1 項前段、第
    95條、第78條，裁定如主文。
中    華    民    國   100    年    11    月    7     日
                  民事第四庭  審判長法  官  劉定安
                                    法  官  盧怡秀
                                    法  官  林岳葳
上正本係照原本作成。
本裁定不得抗告。
中    華    民    國   100    年    11    月    7     日
                                    書記官  黃獻立
不得抗告